臺灣桃園地方法院刑事判決　　　　　　　　　　　　　九十三年度易字第八四四號
　　公　訴　人　臺灣桃園地方法院檢察署檢察官
　　被　　　告　乙○○　男　二.
右列被告因竊盜案件，經檢察官提起公訴（九十三年度偵字第一一０二四號），被告
於準備程序中就被訴事實為有罪之陳述，經本院合議庭裁定由受命法官獨任行簡式審
判程序，茲判決如左：
    主  文
乙○○連續攜帶兇器竊盜，累犯，處有期徒刑捌月。扣案螺絲起子壹支沒收。
    事  實
一、乙○○前曾因施用毒品案件，經本院於民國九十年十二月二十七日以九十年度訴
    字第一八一五號判決判處應執行有期徒刑一年二月（施用第一級毒品部分判處有
    期徒刑十月，施用第二級毒品部分判處有期徒刑六月），於九十一年二月十八日
    確定，並於九十二年十二月二十四日執行完畢，仍不知悔改。竟基於意圖為自己
    不法所有之犯意，於九十三年六月三十日晚間十時三十分許，持客觀上具有危險
    性，足供兇器使用之螺絲起子一支，前往桃園縣八德市○○路七０五號霄裡農會
    旁，以前揭螺絲起子破壞甲○○所有之車牌號碼Ｖ三—六七七二號自小客車之門
    鎖後，進入車內，竊取該車之音響擴大機二臺、音響主機一臺、重低音喇叭一個
    、太陽眼鏡一支及音樂ＣＤ三十六片等物（價值約新台幣—下同—八萬八千二百
    八十元）得手後，將前揭竊得之物品以機車載運至其位於八德市○○街二九一巷
    十三號二樓房間內藏放後，隨即於同日晚間十時五十分許，承前相同犯意，回到
    甲○○所有之前開車輛旁，著手拆解該車內之音響擴大機時，為甲○○之表哥邱
    銘志發現，將前情告知甲○○後報警查獲，因而第二次行竊未得逞，嗣經警方帶
    同乙○○返回其上址住處內，起獲前開遭乙○○竊盜得手之物，而悉上情。
二、案經桃園縣警察局八德分局報請臺灣桃園地方法院檢察署檢察官偵查起訴。乙○
    ○於準備程序中為有罪之陳述，經本院合議庭裁定由受命法官獨任行簡式審判程
    序。
    理  由
一、右揭時地犯罪事實，業據被告乙○○於警詢、偵查中及本院審理中坦承不諱，核
    與被害人甲○○於警詢之指述相符，並經證人即目擊者邱銘志於警詢中證述明確
    ，且有搜索扣押筆錄暨扣押物品目錄表及贓物領據各乙份、現場照片七幀附卷可
    稽，並有被告所有用以行竊之螺絲起子一支扣案可佐，由此足徵被告前揭任意性
    自白核與事實相符，應可採信。是本案事證明確，被告所涉犯行洵堪認定，應予
    依法論科。
二、查刑法第三百二十一條第一項第三款之攜帶兇器竊盜罪，所謂兇器之種類並無限
    制，凡客觀上足對人之生命、身體、安全構成威脅，具有危險性之兇器均屬之，
    且只須行竊時攜帶此種具有危險性之兇器為已足，並不以攜帶之初有行兇之意圖
    為必要。被告持以行竊之螺絲起子，係一端呈尖銳狀，他端為起子握把之金屬材
    質器具，客觀上即足以殺傷人之生命、身體，為具有危險性之兇器。故核被告所
    為，係犯刑法第三百二十一條第一項第三款之攜帶兇器竊盜罪既遂罪及同條第二
    項、第一項第三款之攜帶兇器竊盜未遂罪。被告所為一次竊盜既遂犯行及一次竊
    盜未遂，時間緊接，方法相同，觸犯構成要件相同之罪名，顯係基於概括犯意為
    之，為連續犯，應依刑法第五十六條規定論以情節較重之攜帶兇器竊盜既遂罪，
    並依法加重其刑。被告前曾因施用毒品案件，經本院於九十年十二月二十七日以
    九十年度訴字第一八一五號判決判處應執行有期徒刑一年二月（施用第一級毒品
    部分判處有期徒刑十月，施用第二級毒品部分判處有期徒刑六月），於九十一年
    二月十八日確定，並於九十二年十二月二十四日執行完畢等情，有臺灣桃園地方
    法院檢察署刑案資料查註紀錄表及臺灣高等法院被告全國前案紀錄表各乙份在卷
    可稽，其於受有期徒刑執行完畢後，五年內再犯本件有期徒刑以上之罪者，為累
    犯，應依刑法第四十七條規定，遞加重其刑。爰審酌被告犯罪之動機、目的、其
    連續涉犯竊盜罪之手段係以攜帶兇器方式為之、被告之智識程度、品行、素行、
    其犯行對被害人造成之損害及其犯罪後坦承不諱之態度等一切情狀，量處如主文
    所示之刑，以資懲儆。
三、扣案螺絲起子一支係被告所有供竊取前開車內物品所使用之物，為被告所有供犯
    罪所用之物，業經被告供承在卷，應依刑法第三十八條第一項第二款規定，宣告
    沒收之。
四、按被告所犯為死刑、無期徒刑、最輕本刑三年以上有期徒刑之罪或高等法院管轄
    第一審案件以外之罪，經被告於準備程序就被訴事實為有罪之陳述，經告知簡式
    審判程序之旨，並聽取被告及檢察官之意見後，經本院合議庭依刑事訴訟法第二
    百七十三條之一規定，裁定由受命法官獨任進行簡式審判程序審理，併予敘明。
據上論斷，應依刑事訴訟法第二百七十三條之一第一項、第二百九十九條第一項前段
，刑法第五十六條、第三百二十一條第一項第三款、第四十七條、第三十八條第一項
第二款，判決如主文。
本案經檢察官魏雯祈到庭執行職務。
中　　　華　　　民　　　國　　九十三　　年　　　九　　　月　　二十三　　日
                              臺灣桃園地方法院刑事第一庭
                                    法  官  胡芷瑜
右正本證明與原本無異。
如不服本判決，應於判決送達後十日內向本院提出上訴狀（應附繕本），上訴於臺灣
高等法院。
                                    書記官  劉晨輝
中　　　華　　　民　　　國　　九十三　　年　　　九　　　月　　二十七　　日
附錄論罪科刑依據之法條：
刑法第三百二十一條第一項第二款、第三款
犯竊盜罪而有左列情形之一者，處六月以上、五年以下有期徒刑：
一  於夜間侵入住宅或有人居住之建築物、船艦或隱匿其內而犯之者。
二  毀越門扇、牆垣或其他安全設備而犯之者。
三  攜帶兇器而犯之者。
四  結夥三人以上而犯之者。
五  乘火災、水災或其他災害之際而犯之者。
六  在車站或埠頭而犯之者。
前項之未遂犯罰之。
